臺灣高雄地方法院刑事判決　　　　　　　　　　　　九十三年度訴字第一六五號
　　公　訴　人　臺灣高雄地方法院檢察署檢察官
　　被　　　告　庚○○
　　被　　　告　甲○○
右列被告等因搶奪等案件，經檢察官提起公訴（九十三年度偵字第二八八三號、九十
三年度偵字第五三二七號），本院判決如左：
    主  文
庚○○連續意圖為自己不法之所有，而搶奪他人之動產，處有期徒刑壹年貳月。
甲○○共同竊盜，處有期徒刑肆月，如易科罰金，以佰元折算壹日。
    事  實
一、庚○○基於意圖為自己不法所有之概括犯意，連續為下列搶奪犯行：
（一）於民國九十二年二月份某日，騎乘其竊得車牌號碼不詳之機車，於高雄市○○
      路靠近中華路口處，趁機徒手搶奪騎乘機車姓名年籍均不詳之成年女子放置於
      車籃裡之皮包，內有中國石油股份有限公司（下稱中油公司）無鉛汽油面額新
      台幣（下同）二百元油票六張及漢神百貨股份有限公司（下稱漢神百貨）面額
      一百元禮券十四張等物品。
（二）於九十三年三月七日十三時二十三分許，騎乘其竊得之戊○○所有車牌號碼Ｃ
      Ｊ３─０２０號重型機車，並於該機車上懸掛其竊得之己○○所有車牌號碼Ｘ
      ＺＤ─１８６號重型機車車牌（竊盜部分經臺灣高雄地方法院檢察署檢察官另
      行併案處理），行經高雄市○○區○○街六一號前，見丙○○獨自行走街道，
      乃趁丙○○不注意之際，徒手搶奪丙○○所有之米黃色手提包一只，內有現金
      新臺幣（下同）一千四百元、阿爾卡特行動電話（序號0000000000
      00000）一支、臺南區中小企業銀行金融卡一張、小皮夾二個及健保卡、
      駕照、行照等證件，得手後逃逸，並將前揭搶奪所得之部分贓物包括土黃色手
      提包、健保卡、行照等物，丟棄於高雄市○○路「大新汽車駕駛訓練班」旁的
      水溝中。嗣於九十三年三月七日十四時許，在高雄市○○區○○路二一九號前
      ，為警查獲，並扣得手套一雙、安全帽一頂、Ｔ字型扳手及一字型螺絲起子各
      一支。
二、甲○○前於九十一年間因搶奪案件，經本院以九十年度訴字第二七六二號判處有
    期徒刑一年六月確定，現正緩刑中。詎其猶不知戒慎，竟基於意圖為自己不法所
    有之犯意，於九十三年一月二十八日十五時許，搭乘庚○○騎乘之機車至高雄市
    三民區○○路「大統快速商店」附近，由甲○○徒手竊取乙○○（即莊美玉）所
    有車牌號碼ＸＳＨ─６２３號重型機車之車牌一面，庚○○則負責把風（庚○○
    竊盜部分由檢察官另行併案處理），得手後二人共乘機車逃逸，庚○○並將上開
    車牌改懸掛於其竊得之丁○○所有車牌號碼ＹＤＢ─８５８號重型機車上。嗣於
    九十三年二月二日十六時十五分許，甲○○與庚○○二人共乘上述丁○○所有之
    重型機車行經高雄市○○區○○路與民權路交岔口時，為警查獲，並扣得自製機
    車鑰匙三把、手機三支、Ｔ字型扳手二支及一字型螺絲起子一支。
三、案經高雄市政府警察局三民第二分局、苓雅分局報請臺灣地方法院檢察署檢察官
    偵查後起訴。
    理  由
一、右揭連續搶奪之犯罪事實，業據被告庚○○於警偵訊及本院審理時均坦認不諱，
    核與告訴人丙○○於警訊中指述之情節相符，並有中油公司無鉛汽油面額二百元
    油票六張及漢神百貨面額一百元禮券十四張扣案足資佐證，此外復有扣押筆錄、
    扣押物品目錄表、告訴人丙○○所出具之贓物認領保管單、現場及贓物照片十一
    幀（均見警卷）在卷可稽，足見被告庚○○前開自白核與事實相符，應可採信。
    綜上所述，本案事證明確，被告庚○○連續搶奪犯行，洵堪認定。
二、右揭竊取被害人乙○○所有車牌號碼ＸＳＨ─６２３號重型機車之車牌一面之犯
    罪事實，業據被告甲○○於警偵訊及本院審理時均坦認不諱，核與共犯庚○○於
    警偵訊及本院審理時所供述之共同行竊情節均大致相符，復據被害人乙○○於警
    訊中指訴綦詳，並有扣押筆錄、扣押物品目錄表、被害人乙○○所出具之贓物認
    領保管單、現場及贓物照片十幀（均見警卷）在卷可稽，足見被告甲○○前開自
    白核與事實相符，應可採信。綜上所述，本案事證明確，被告甲○○竊盜犯行，
    洵堪認定。
三、核被告庚○○所為，係犯刑法第三百二十五條第一項之搶奪罪。被告先後二次搶
    奪犯行，時間緊接，犯罪構成要件相同，顯係基於概括犯意反覆為之，為連續犯
    ，應依刑法第五十六條規定，論以一罪，並加重其刑。核被告甲○○所為，係犯
    刑法第三百二十條第一項之普通竊盜罪。另被告甲○○與庚○○就上開之竊盜犯
    行，有犯意之聯絡及行為之分擔，為共同正犯。另公訴意旨認被告甲○○攜帶足
    供兇器使用之Ｔ字型扳手二支及一字型螺絲起子一支行竊，應論以刑法第三百二
    十一條第一項第三款攜帶兇器竊盜罪，惟被告甲○○就其如何竊取前開車牌，於
    警偵訊及本院審理時均稱係徒手竊取，未攜兇器，共犯庚○○於警偵訊及本院審
    理時亦均供述其二人係徒手竊取，未攜兇器，參以警察查獲被告二人攜帶Ｔ字型
    扳手二支及一字型螺絲起子一支之時間，距其二人竊取前開車牌之時間已相隔五
    日，時間差距甚遠，並非於其二人竊得前開車牌後，即立即查獲到被告二人攜帶
    前開Ｔ字型扳手二支及一字型螺絲起子一支，是尚難據被告甲○○於遭警查獲時
    ，攜帶有Ｔ字型扳手二支及一字型螺絲起子一支，即遽認被告甲○○係攜帶工具
    竊取車牌，按刑法第三百二十一條第三款之攜帶兇器竊盜罪，係以行為人攜帶兇
    器竊盜為其加重條件，此所謂兇器，其種類雖無限制，凡客觀上足對人之生命、
    身體安全構成威脅，具有危險性之兇器均屬之，惟本件被告甲○○為警查獲時扣
    案之前開工具，既無法證明為被告甲○○供竊取車牌之用，又無其他證據證明被
    告甲○○行竊車牌時，是否攜帶客觀上足對人之生命、身體安全構成威脅，而具
    有危險性之工具，是本罪疑唯輕之原則，即應為被告有利之認定，公訴意旨認被
    告甲○○所為，係犯刑法第三百二十一條第一項第三款之攜帶兇器竊盜罪即有未
    洽，惟其犯罪基本事實同一，本院自仍應併予審判，並變更其起訴法條。爰審酌
    被告二人均正值青年，不思循正當工作獲致財物以維生，竟貪圖私慾，被告庚○○連續以暴力手段，獲取所需財物，其連續搶奪犯行，已嚴重危害社會治安，被
    告甲○○竊取他人車牌，對被害人所造成之損害非微，且造成被害人生活上之嚴
    重不便，並影響社會良善風氣，參以被告庚○○搶奪之財物價值非鉅，部分財物
    並已歸還被害人丙○○，所造成的損害範圍有所減縮，被告甲○○竊取之財物為
    車牌一面，並已歸還被害人乙○○，且二人犯後均坦承犯行等一切情狀，分別量
    處如主文所示之刑，並諭知易科罰金之折算標準，以為懲儆。
四、至扣案手套一雙、安全帽一頂、Ｔ字型扳手及一字型螺絲起子各一支，均為被告
    庚○○所有之物，惟據被告庚○○陳稱手套一雙及安全帽一頂係其平日騎乘機車
    所用之物，Ｔ字型扳手及一字型螺絲起子各一支係其供竊取機車所用，均非供其
    犯搶奪犯行所用，亦無其他證據證明上開扣案物為被告庚○○供本件犯行所用之
    物，又非違禁物，自不應宣告沒收。另扣案之自製機車鑰匙三把、手機三支、Ｔ
    字型扳手二支及一字型螺絲起子一支，均為被告甲○○與共犯庚○○所有之物，
    惟據其二人供述，上開扣案物均非供其二人犯本件竊取車牌犯行所用之物，亦無
    積極證據足認為上開扣案物與本件竊取竊取車牌犯行有何關聯，又非違禁物，自
    不得宣告沒收。
據上論斷，應依刑事訴訟法第二百九十九第一項前段、第三百條，刑法第二十八條、
第四十一條第一項前段、第五十六條、第三百二十五條第一項、第三百二十條第一項
，罰金罰鍰提高標準條例第一條前段、第二條，判決如主文。
本案經檢察官詹美鈴到庭執行職務。
中      華      民      國    九十三    年      七    月     二十三     日
                                  臺灣高雄地方法院刑事第八庭
                                      審判長法  官    陳樹村
                                            法  官    吳俊龍
                                            法  官    林意芳
右正本證明與原本無異。
如不服本判決，應於判決送達後十日內，向本院提出上訴狀。
                                            書記官    曾秀鳳
中      華      民      國    九十三    年      八    月       二       日
附錄本案論罪科刑法條：
中華民國刑法第三百二十條
意圖為自己或第三人不法之所有，而竊取他人之動產者，為竊盜罪，處五年以下有期
徒刑、拘役或五百元以下罰金。意圖為自己或第三人不法之利益，而竊佔他人之不動
產者，依前項之規定處斷。
前二項之未遂犯罰之。
中華民國刑法第三百二十五條
意圖為自己或第三人不法之所有，而搶奪他人之動產者，處六月以上五年以下有期徒
刑。
因而致人於死者，處無期徒刑或七年以上有期徒刑，致重傷者，處三年以上十年以下
有期徒刑。
第一項之未遂犯罰之。
